【裁判字號】    96,交簡上,270
【裁判日期】    970131
【裁判案由】    過失傷害
【裁判全文】
臺灣桃園地方法院刑事判決           96年度交簡上字第270號
公  訴  人  臺灣桃園地方法院檢察署檢察官
上  訴  人
即  被  告  甲○○
上列上訴人因被告業務過失傷害案件，不服本院交通法庭民國96
年10月19日95年度桃交簡字第2595號所為第一審判決（聲請簡易
判決處刑書案號：臺灣桃園地方法院檢察署95年度偵字第14667
號），提起上訴，本院管轄之第二審合議庭判決如下：
      主      文
上訴駁回。
甲○○緩刑貳年。
      事實及理由
一、甲○○考領有職業小型車駕駛執照，任職於元鴻通運有限公
    司，負責駕駛小貨車送貨之工作，為從事駕駛業務之人，於
    民國94年9 月3 日上午11時18分許，駕駛車牌號碼516 -JT
    號營業小貨車，自桃園縣蘆竹鄉○○路○ 段99號之「中油加
    油站」駛出右轉彎往桃園方向，進入文中路至020A87號電桿
    旁時，本應注意支線道車應暫停讓幹線道車先行，且注意車
    前狀況，並隨時採取必要之安全措施，而依當時天候晴朗、
    日間自然光線、柏油路面乾燥、無缺陷、無障礙物及視距良
    好等情，並無不能注意之情事，竟疏未注意，貿然前行，適
    有未注意車前狀況之丙○○騎乘車牌號碼JT9 -727號重型機
    車，沿桃園縣蘆竹鄉○○路由中壢往桃園方向駛至，見狀即
    緊急煞車而往左偏，又同向適有乙○○（所涉過失傷害罪嫌
    ，另經檢察官為不起訴處分確定）駕駛車牌號碼ZV-0005 號
    自用小客車沿外側車道駛至，該自用小客車右前車頭碰撞丙
    ○○機車之車尾後，致該機車倒地滑行，再碰撞上開小貨車
    之左側車身，丙○○因而受有雙肘擦傷之傷害。甲○○於本
    件車禍發生後，尚未為任何偵查犯罪職權之公務員發覺前，
    即主動向到場處理車禍之員警自首而願接受裁判。
二、案經丙○○訴由臺灣桃園地方法院檢察署檢察官偵查而聲請
    簡易判決處刑。
    理  由
一、上揭事實業據被告甲○○於本院調查及審理時坦承不諱，核
    與證人即告訴人丙○○於警詢及檢察官偵查時之證述相符，
    且經證人乙○○於警詢、偵查時證述明確，並有行政院衛生
    署桃園醫院傷害診斷證明書、交通事故現場圖、交通事故調
    查報告表(一)(二)、交通事故現場照片、臺灣省桃園縣區車輛行
    車事故鑑定委員會鑑定意見書、桃園縣政府警察局道路交通
    事故肇事人自首情形紀錄表在卷可稽，足認被告之自白與事
    實相符，應堪採信。從而，本件事證明確，被告犯行堪以認
    定，應依法論科。
二、被告行為後，刑法、刑法施行法業已於94年2 月2 日、95年
    6 月14日修正公布，並均自95年7 月1 日施行，參酌最高法
    院95年5 月23日刑事庭第8 次會議決議，應依刑法第2 條第
    1 項之規定，為新舊法比較：
  (一)修正前刑法第33條第5 款規定：「罰金：1 元以上。」修正
    後該款規定：「罰金：新臺幣1000元以上」，是比較新舊法
    結果，以舊法較有利於行為人。
  (二)自首部分，修正前刑法第62條原規定「對於未發覺之罪自首
    而受裁判者，減輕其刑。但有特別規定者，依其規定。」，
    嗣修正為「對於未發覺之犯罪自首而受裁判者，得減輕其刑
    。但有特別規定者，依其規定。」，由「必減」改為「得減
    」而賦與法院得針對個案審酌裁量之權。
  (三)經綜合比較結果，新法對被告並非有利，應依刑法第2 條第
    1 項前段之規定，適用行為時法即修正前之刑法處斷之。
  (四)易科罰金之折算標準，經適用修正前刑法第41條第1 項、修
    正前罰金罰鍰提高標準條例第2 條（現已刪除）及現行法規
    所定貨幣單位折算新臺幣條例第2 條之結果，最高得以銀元
    300 元即新臺幣900 元折算1 日，依修正後刑法第41條之規
    定，則係以新臺幣1 千元、2 千元或3 千元折算1 日，比較
    結果，自以舊法有利於被告。
三、核被告所為，係犯刑法第284 條第2 項前段業務過失傷害罪
    。原審以被告涉犯刑法第284 條第2 項前段之業務過失傷害
    罪及被告符合自首要件，依修正前刑法第62條前段減輕其刑
    ，，並審酌被告於原審否認犯行、過失程度及告訴人所受損
    害程度等情，判處有期徒刑4 月，並以被告犯本案行為時係
    在96年4 月24日以前，所犯罪名及宣告刑均符合減刑條例，
    爰依中華民國九十六年罪犯減刑條例第2 條第1 項第3 款、
    第7 條規定減其刑二分之一，並依同條例第9 條及修正前刑
    法第41條第1 項前段規定諭知易科罰金之折算標準，其認事
    、用法及量刑均無不當，應予維持。上訴人即被告上訴意旨
    請求撤銷原判決云云，應予駁回。
四、另上訴人即被告上訴理由請求給予緩刑部分，查被告行為後
    ，刑法第74條關於緩刑之規定已修正公佈施行，依最高法院
    第8 次刑事庭會議決議，本件緩刑宣告自應適用新法。爰審
    酌被告未曾因故意犯罪受有期徒刑以上刑之宣告，此有臺灣
    高等法院被告前案紀錄表在卷可憑，本件被告與告訴人已於
    96年12月21日達成和解，告訴人並具狀撤回告訴，有調解筆
    錄影本、撤回告訴狀各1 份在卷可稽。是被告因一時失慮，
    偶罹刑典，其犯罪後於本院調查及審理時亦坦承犯行，且與
    告訴人達成和解，經告訴人表示不願追究而撤回告訴等情，
    本院認其經此教訓後，當能知所警惕而無再犯之虞，故認原
    審所宣告之刑，以暫不執行為適當，爰依刑法第74條第1 項
    第1 款之規定，併宣告緩刑2 年，以啟自新。
據上論斷，應依刑事訴訟法第455 條之1 第1 項、第3 項、第36
8 條、第364 條，刑法第74條第1 項第1 款，判決如主文。
本案經檢察官柯博齡到庭執行職務。
中    華    民    國    97    年    1     月    31    日
                  交通法庭  審判長法  官  潘 政 宏
                                  法  官  吳 勇 毅
                                  法  官  陳 月 雯
以上正本證明與原本無異。
不得上訴。
                                  書記官  王 峻 宏
中    華    民    國    97    年    2     月    4     日
附錄本判決論罪科刑依據之法條全文：
中華民國刑法第284條（過失傷害罪）
因過失傷害人者，處6 月以下有期徒刑、拘役或5 百元以下罰金
，致重傷者，處1 年以下有期徒刑、拘役或5 百元以下罰金。
從事業務之人，因業務上之過失傷害人者，處1 年以下有期徒刑
、拘役或1 千元以下罰金，致重傷者，處3 年以下有期徒刑、拘
役或2 千元以下罰金。


司法院資訊處製作；財團法人民間司法改革基金會備份。
